【裁判字號】    97,抗,243
【裁判日期】    970310
【裁判案由】    聲請減刑及定應執行刑
【裁判全文】
臺灣高等法院刑事裁定                   97年度抗字第243號
抗  告  人
即  受刑人  甲○○
上列抗告人因毒品危害防制條例等案件，不服臺灣桃園地方法院
97年度聲減字第52號，中華民國97年1月9日裁定（聲請案號：臺
灣桃園地方法院檢察署96年度聲減字第10717號），提起抗告，
本院裁定如下：
    主  文
抗告駁回。
    理  由
一、原裁定意旨略以：
    (一)茲聲請人（臺灣桃園地方法院檢察署檢察官）以受刑人甲
      ○○所犯如附表所示之罪，犯罪時間均在民國96年4月24
      日以前，且附表編號一、三之罪，悉合於中華民國96年罪
      犯減刑條例所規定之減刑條件，自應依同條例第2條第1項
      第3款之規定，就受刑人宣告如附表編號一、三所示之有
      期徒刑，聲請予以減刑，並就附表編號一、三之罪所處之
      刑與附表編號二之罪已減得之刑，定其應執行之刑。
    (二)經查，受刑人於附表所列日期犯如附表所列之罪，確均在
      96年4月24日以前，亦均經附表所列之法院判決判處如附
      表所列之刑且確定在案，且如附表編號二所示之罪，業經
      臺灣高等法院以96年度聲減字第3267號，減為有期徒刑8
      月確定在案，此有相關判決書及受刑人之臺灣高等法院被
      告前案紀錄表資料在卷可參，合先敘明。是經本院審核，
      認聲請人上列聲請情形確與中華民國96年罪犯減刑條例第
      2條第1項第3款規定相符，應予准許。
    (三)爰依中華民國96年罪犯減刑條例第2條第1項第3款、第8條
      第1項、第3項、第10條第1項、第12條，修正前刑法第51
      條第5款，裁定如主文。
二、抗告意旨略以：
    附表編號一所列施用第二級毒品罪所處有期徒刑三月，業經
    於95年易科罰金執行完畢，不應減刑及與其他犯罪所處之刑
    合併定應執行刑。所應減刑者為附表編號二之攜帶兇器竊盜
    罪及附表編號三之私行拘禁罪，原裁定有誤等語。
三、按，裁判確定前犯數罪者，併合處罰之。數罪併罰，分別宣
    告其罪之刑，依下列各款定其應執行者：五、宣告多數有期
    徒刑者，於各刑中之最長期以上，各刑合併之刑期以下，定
    其刑期。但不得逾20年。數罪併罰，有二裁判以上者，依第
    51條之規定，定其應執行之刑。刑法第50條、第51條第5款
    （修正前）、第53條分別定有明文。復按，裁判確定前犯數
    罪均應減刑而已定執行刑者，仍依前項規定，另定應執行之
    刑，中華民國96年罪犯減刑條例第10條第2項規定甚明。
四、經查：抗告人所犯附表編號一施用第二級毒品罪，判決確定
    日期為95年4月3日，附表編號二及編號三之犯罪日期均在該
    判決確定日期以前，合於數罪併罰之規定，此項規定有利被
    告，原法院因而裁定減刑及定應執行刑，核無不合。被告所
    稱附表編號一之犯罪已易科罰金執行完畢云云，按減刑前已
    繳納之罰金金額，算入減刑後之罰金金額，同條例第13條第
    2項前段亦有明文，抗告人所易科罰金執行完畢之刑期三月
    ，得折抵減刑後之刑期，並無不利抗告人之情事。綜上，抗
    告人抗告，核無理由，應該駁回。
五、據上論結，應依刑事訴訟法第412條，裁定如主文。
中    華    民    國    97    年    3     月    10    日
                  刑事第十二庭  審判長法  官  蔡永昌
                                      法  官  蘇素娥
                                      法  官  陳榮和
以上正本證明與原本無異。
不得再抗告。
                                      書記官  林吟玲
中    華    民    國    97    年    3     月    10    日


司法院資訊處製作；財團法人民間司法改革基金會備份。
